【裁判字號】    89,交訴,9
【裁判日期】    890317
【裁判案由】    
【裁判全文】
臺灣基隆地方法院刑事判決                            八十九年度交訴字第九號
    公  訴  人  臺灣基隆地方法院檢察署檢察官
    被      告  甲○○
右列被告因業務過失致死案件，經檢察官提起公訴 (八十九年度偵字第四號），本院
判決如左：
    主      文
甲○○從事業務之人，因業務上之過失致人於死，累犯，處有期徒刑肆月。
    事      實
一、甲○○於民國八十五年間曾犯妨害公務罪，經台灣板橋地方法院判處有期徒刑六
    月確定，並於八十五年八月二十三日易科罰金執行完畢。緣余介中為泰勇通運有
    限公司司機，平日以駕駛貨櫃曳引車為業，為從事駕駛業務之人，於八十八年十
    二月十二日凌晨零時十五分許，駕駛車牌號碼ＫＱ─７６１號貨櫃曳引車，其後
    並拖掛車號ＦＦ─Ｓ８板架，沿基隆市○○○路往中山二路西岸第一貨櫃站方向
    行駛，於駛至中山一路九十四號海三廠旁時，明知當時為深夜且當地附近無住家
    、街道兩旁亦無路燈，又汽車於顯有妨害他車通行之處所，不得停車，且依當時
    之情形又無不能注意之情事，竟疏於注意，貿然將其所駕駛之上開貨櫃曳引車停
    放於機車專用，龐大車身已逾越機車專用道並占用部分快車道，適有張國才於同
    一時間酒後騎乘車牌號碼ＣＱＣ─九九０號機車，沿中山一路往通仁街方向同向
    駛來，亦疏未注意車前狀況及飲酒後吐氣所含酒精成分超過每公升０‧二五毫克
    以上者已不得駕車之規定，仍貿然駕車行駛，以致突然發現前方余介中停放於機
    車專用道上之貨櫃曳引車時，因閃避不及，而自後衝撞上開貨櫃曳引車車尾左側
    板架，張國才人車倒地，因此受有顱內出血、創傷性血氣胸等傷害，而當場傷重
    不治死亡。甲○○於肇事後主動報案，且於有偵查犯罪職權之機關尚不知何人為
    肇事者前，即向警員李鍾明表明其係肇事者並陳述肇事之經過，自首而接受裁判
    。
二、案經基隆市警察局第四分局報請臺灣基隆地方法院檢察署檢察官相驗後自動檢舉
    偵查起訴。
    理      由
一、訊據被告甲○○對於其在右揭時、地因停車不當肇事，致被害人張國才死亡之事
    實供承不諱，核與被害人家屬乙○○指訴之情節相符，並有道路交通事故調查報
    告表一紙及現場照片十二幀在卷可資佐證。而被害人張國才確因本件車禍受傷死
    亡，亦經台灣基隆地方法院檢察署檢察官督同法醫師相驗明確，製有勘驗筆錄、
    相驗屍體證明書及驗斷書等件在卷可稽。
二、按汽車停車時，於顯有妨害他車通行之處所不得停車，道路交通安全規則第一百
    十二條第一項第九款定有明文。經查被告於本件車禍發生之地點停車時，車身雖
    已靠路邊停放，但其車身仍占用全部機車專用道，左側車輪並已逾越快車道，足
    見該路段根本不得停車，況本件車禍發生當時為深夜且因當地附近無住家、街道
    無燈光設備以致照明不清等情，業據台灣基隆地方法院檢察署檢察官勘驗屬實，
    此有勘驗筆錄一紙附卷足憑，且為被告所是認，並有道路交通事故調查報告表可
    考，而被告其身為職業駕駛人且所駕駛之貨櫃車身軀龐大，尤應注意依前揭規定
    小心停車，且依當時情節被告並無不能注意之情事，竟疏未注意，仍執意於該處
    停車，以致被害人同向自後騎乘機車駛來，因閃煞不及而撞擊貨櫃車尾部所懸掛
    之板架為肇事原因，被告其有過失至為明確。雖被害人張國才飲酒過量，血液中
    所含酒精濃度高達196.3MG/DL（相當於吐氣中所含酒精濃度0.9815MG/L），顯已
    達法定不得安全駕駛汽車之程度，竟仍違規駕車上路，且又疏未注意被告之貨櫃
    車停放於前方之機車專用道上，對於本件車禍之發生亦有過失責任，但被告仍難
    辭過失之責。而被害人確因本件車禍死亡，已如前述，則被告之過失行為與被害
    人之死亡間自具有相當之因果關係，是本件事證已臻明確，被告犯行洵堪認定，
    應予依法論科。
三、查被告甲○○為貨櫃曳引車司機，為從事駕駛業務之人，則其因業務上之過失致
    人死亡之行為，核係犯刑法第二百七十六條第二項業務過失致死罪。查被告前曾
    八十五年間曾犯妨害公務罪，經台灣板橋地方法院判處有期徒刑六月確定，甫於
    八十五年八月二十三日易科罰金執行完畢，其於前案有期徒刑執行完畢後五年內
    再犯有期徒刑以上之本罪，為累犯，應依刑法第四十七條之規定加重其刑。又被
    告其於本件車禍發生後，隨即打電話報警且於有偵查犯罪職權之機關尚不知何人
    為肇事者前，即向到場處理之警員李鍾明表明其為肇事者及陳述肇事之經過等情
    ，業據證人李鍾明到庭結證明確，核屬對於未發覺之罪自首而受裁判，應依法減
    輕其刑。爰審酌被告其過失程度之輕重、被害人於本件車禍之發生亦與有過失、
    肇事後已對被害人家屬為民事賠償達成和解及坦承犯行頗表悔悟之態度等一切情
    狀，量處如主文所示之刑，以示懲儆。
據上論斷，應依刑事訴法第二百九十九條第一項前段，刑法第二百七十六條第二項、
第四十七條、六十二條前段，罰金罰鍰提高標準條例第一條前段，判決如主文。
本案經檢察官蔡和憲到庭執行職務
中      華      民     國     八十九     年     三     月     十七      日
                                 臺灣基隆地方法院交通法庭
                                       法  官  汪  梅  芬
右正本證明與原本無異。
對於本件判決如有不服，應於收受送達後十日內，向本院提出上訴書狀，上訴於臺灣
高等法院，並按他造當事人之人數附具繕本。
                                       書記官  張  堅  國
中      華      民     國     八十九     年     三     月     二十二    日
附錄論罪法條：
刑法第二百七十六條第二項：
  從事業務之人，因業務上之過失犯前項之罪者，處五年以下有期徒刑或拘役，得併
  科三千元以下罰金。


司法院資訊處製作；財團法人民間司法改革基金會備份。
